【裁判字號】    97,訴,4716
【裁判日期】    971216
【裁判案由】    毒品危害防制條例
【裁判全文】
臺灣板橋地方法院刑事判決              97年度訴字第4716號
公  訴  人  臺灣板橋地方法院檢察署檢察官
被      告  甲○○
上列被告因違反毒品危害防制條例案件，經檢察官提起公訴（97
年度毒偵字第7271號、第7818號）及移送併案（臺灣板橋地方法
院檢察署97年度毒偵字第8529號），因被告於準備程序中就被訴
事實為有罪之陳述，經本院合議庭裁定由受命法官獨任進行簡式
審判程序，並判決如下：
    主  文
甲○○施用第一級毒品，累犯，處有期徒刑拾月，扣案之海洛因
壹包（驗餘淨重零點參壹陸玖公克），沒收並銷燬；扣案之前開
海洛因外包裝袋壹只、葡萄糖壹包、分裝袋柒拾個、分裝勺貳支
及電子磅秤壹臺，均沒收。又施用第一級毒品，累犯，處有期徒
刑拾月；扣案海洛因壹包（驗餘淨重零點壹捌玖捌公克），沒收
並銷燬之，扣案之前開海洛因外包裝袋壹只沒收。應執行有期徒
刑壹年陸月，扣案之海洛因貳包（驗餘淨重分別為零點參壹陸玖
公克、零點壹捌玖捌公克），均沒收並銷燬，扣案之前開海洛因
外包裝袋共貳只、葡萄糖壹包、分裝袋柒拾個、分裝勺貳支及電
子磅秤壹臺，均沒收。
    事  實
一、甲○○（原名黃建閔）前於民國91年間，因施用毒品案件，
    經本院以91年度毒聲字第3816號裁定送觀察、勒戒，因認無
    繼續施用毒品之傾向，於91年12月9 日釋放出所，並經臺灣
    板橋地方法院檢察署以91年度毒偵字第3809號不起訴處分確
    定；復因施用毒品案件，經本院以93年度簡字第4672號判處
    有期徒刑4 月、3 月，應執行有期徒刑6 月確定；又於94年
    8 月23日下午6 時許施用毒品，經最高法院以95年度台非字
    第188 號撤銷原判決，改判有期徒刑7 月、5 月，再因違反
    藥事法及偽造文書等案件，經本院分別以95年度訴字第190
    號、95年度簡字第106 號判處有期徒刑8 月、3 月確定，上
    開4 罪經依法減為有期徒刑3 月又15日、2 月又15日、4 月
    、1 月又15日，應執行有期徒刑10月確定（以下簡稱為第一
    案）；又因違反槍砲彈藥刀械管制條例案件，經本院以93年
    度訴字第2075號判處有期徒刑1 年，依法減為有期徒刑6 月
    確定（以下簡稱為第二案），前開第一案與第二案接續執行
    ，於96年8 月12日縮刑期滿執行完畢。竟仍不知悔改，於觀
    察、勒戒執行完畢釋放後5 年內，再犯上開施用毒品案件後
    ，復基於同時施用第一級毒品海洛因及第二級毒品甲基安非
    他命之犯意，於97年8 月24日凌晨某時許，在停放於臺北縣
    板橋市○○街附近之車輛內（起訴書略載為97年8 月24日為
    警採尿時回溯26、96小時內某時，在不詳地點），以摻放海
    洛因及甲基安非他命於香菸中吸食之方式，同時施用海洛因
    及甲基安非他命1 次。嗣於同日凌晨2 時30分許，在臺北縣
    板橋市○○街331 巷116 號前為警查獲，並扣得海洛因1 包
    （淨重0.319 公克，取樣0.0021公克鑑驗用罄，剩餘0.3169
    公克）、甲○○所有供其施用上開毒品所用或所預備之葡萄
    糖1 包、分裝袋70個、分裝勺2 支及電子磅秤1 臺，另採集
    其尿液送驗後，呈甲基安非他命及嗎啡陽性反應，始查悉上
    情。
二、甲○○復另行起意，基於同時施用第一級毒品海洛因及第二
    級毒品甲基安非他命之故意，於97年9 月14日凌晨某時許，
    在停放於臺北縣板橋市某處之車輛內（起訴書略載為97年9
    月14日為警採尿時回溯26、96小時內某時，在不詳地點），
    以摻放海洛因及甲基安非他命於香菸中吸食之方式，同時施
    用海洛因及甲基安非他命1 次。嗣於同日凌晨3 時40分許，
    在臺北縣板橋市○○路○ 段123 號地下3 樓停車場為警查獲
    ，並扣得海洛因1 包（淨重0.205 公克，取樣0.0152公克鑑
    驗用罄，剩餘0.1898公克），另採集其尿液送驗後，呈甲基
    安非他命及嗎啡陽性反應，始查悉上情。
三、案經臺北縣政府警察局海山分局、中和分局報告臺灣板橋地
    方法院檢察署檢察官偵查起訴及移送併案。
    理  由
一、上揭同時施用第一級毒品海洛因、第二級毒品甲基安非他命
    2 次等事實，業據被告甲○○於本院審理時坦承不諱，而被
    告2 次為警查獲時採集之尿液，經送驗結果均呈嗎啡及甲基
    安非他命陽性反應，此有臺灣檢驗科技股份有限公司CH/200
    8/80791 號濫用藥物檢驗報告、臺灣檢驗科技股份有限公司
    CH/2008/90454 號濫用藥物檢驗報告、臺北縣政府警察局海
    山分局毒品案件尿液檢體編號及姓名對照表、臺北縣政府警
    察局中和分局毒品危害防制條例犯罪嫌疑人姓名代碼對照表
    各1 份附卷可佐，並有海洛因2 包（1 包淨重0.319 公克，
    取樣0.0021公克鑑驗用罄，剩餘0.3169公克；另1 包淨重
    0.205 公克，取樣0.0152公克鑑驗用罄，剩餘0.1898公克）
    、被告所有供其施用上開毒品所用或所預備之葡萄糖1 包、
    分裝袋70個、分裝勺2 支及電子磅秤1 臺扣案可稽。又被告
    前於91年間，因施用毒品案件，經本院以91年度毒聲字第
    3816 號 裁定送觀察、勒戒，因認無繼續施用毒品之傾向，
    於91年12月9 日釋放出所，並經臺灣板橋地方法院檢察署以
    91年度毒偵字第3809號不起訴處分確定；復因施用毒品案件
    ，經本院以93年度簡字第4672號判處有期徒刑4 月、3 月，
    應執行有期徒刑6 月確定；又於94年8 月23日下午6 時許施
    用毒品，經最高法院以95年度台非字第18 8號撤銷原判決，
    改判有期徒刑7 月、5 月，經依法減為有期徒刑3 月又15日
    、2 月又15日確定，有臺灣高等法院被告前案紀錄表1 份在
    卷可稽，其於觀察、勒戒執行完畢釋放後5 年內，再犯上開
    施用毒品案件後，再為本件施用毒品犯行，應可認定。綜上
    ，本案事證明確，被告犯行洵堪認定，應予依法論科。
二、核被告甲○○所為，均係犯毒品危害防制條例第10條第1 項
    之施用第一級毒品罪（2 罪）、同條第2 項之施用第二級毒
    品罪（2 罪）。被告施用前後持有海洛因、甲基安非他命之
    低度行為，應均為施用海洛因、甲基安非他命之高度行為所
    吸收，不另論罪。被告各以一施用毒品行為，同時觸犯施用
    第一級毒品罪、施用第二級毒品罪，為想像競合，應各從一
    刑度較重之施用第一級毒品罪論處，起訴書雖認被告係分別
    施用海洛因及甲基安非他命，應數罪併罰，惟查，被告係以
    摻放海洛因及甲基安非他命於香煙中吸食之方式，同時施用
    海洛因及甲基安非他命一情，業據被告於本院審理中供述明
    確，此外，復查無其他證據證明被告係分別涉犯上開犯行，
    故公訴人於本院審理中乃當庭更正認被告所犯均為想像競合
    之裁判上一罪關係（本院卷第71頁），本院自應依其更正而
    為審酌，附此敘明。被告2 次犯施用第一級毒品罪，犯意各
    別，犯罪時間亦不同，應予分論併罰。臺灣板橋地方法院檢
    察署97年度毒偵字第8529號移送併案關於被告於95年8 月24
    日凌晨某時許同時施用海洛因及甲基安非他命犯行部分，與
    犯罪事實欄一所示之犯行為同一案件，本院應並予審酌。又
    被告有事實欄一所示之前科紀錄，並於96年8 月12日縮刑期
    滿執行完畢，有臺灣高等法院被告前案紀錄表1 份附卷可稽
    ，其受有期徒刑之執行完畢，於5 年內故意再犯本件有期徒
    刑以上之2 罪，均為累犯，分別依刑法第47條第1 項規定加
    重其刑。爰審酌被告有多次施用毒品之犯罪紀錄、其犯罪手
    段、生活狀況、國中畢業之智識程度、施用毒品係對自己身
    體之殘害，及其犯罪後均坦承犯行之態度等一切情狀，分別
    量處如主文所示之刑，併定其應執行之刑。
三、扣案白色粉末1 包（淨重0.319 公克，取樣0.0021公克鑑驗
    用罄，剩餘0.3169公克）及咖啡色粉末1 包（淨重0.205 公
    克，取樣0.0152公克鑑驗用罄，剩餘0.1898公克），均為第
    一級毒品海洛因，有交通部民用航空局航空醫務中心航藥鑑
    字第0974457 號毒品鑑定書、交通部民用航空局航空醫務中
    心航藥鑑字第0974975 號毒品鑑定書各1 份附卷可憑，均應
    依毒品危害防制條例第18條第1 項前段規定，沒收銷燬之。
    又扣案之上開海洛因外包裝袋共2 只，非不可與毒品分離，
    均係用於包裹毒品，防止其裸露、潮濕，便於攜帶施用，另
    扣案之葡萄糖1 包、分裝袋70個、分裝勺2 支及電子磅秤1
    臺，均為被告所有，並供犯罪所用或所預備之物，分據被告
    於警詢及本院審理中供明在卷，爰依刑法第38條第1 項第2
    款規定宣告沒收。
據上論斷，應依刑事訴訟法第273 條之1 第1 項、第299 條第 1
項前段，毒品危害防制條例第10條第1 項、第2 項、第18條第 1
項前段，刑法第11條前段、第55條、第47條第1 項、第38條第 1
項第2 款、第51條第5 款，判決如主文。
本案經檢察官陳彥章到庭執行職務。
中    華    民    國    97    年    12    月    16    日
                  刑事第九庭  法  官  俞秀美
上列正本證明與原本無異。
如不服本判決，應於判決送達後10日內敘明上訴理由，向本院提
出上訴狀 (應附繕本) ，上訴於臺灣高等法院。其未敘述上訴理
由者，應於上訴期間屆滿後20日內向本院補提理由書「切勿逕送
上級法院」。
                              書記官  謝怡貞
中    華    民    國    97    年    12    月    16    日
附錄本案論罪科刑之法條：
毒品危害防制條例第10條
施用第一級毒品者，處 6 月以上 5 年以下有期徒刑。
施用第二級毒品者，處3 年以下有期徒刑。


司法院資訊處製作；財團法人民間司法改革基金會備份。
